Inventaris van het archief van het Ministerie van Landbouw, Natuurbeheer en Visserij: Directie Landbouwonderwijs, 1948-1989
Nationaal Archief, Den Haag
Ministerie van Landbouw, Natuurbeheer en Visserij: Directie Landbouwonderwijs
LNV / Landbouwonderwijs
1948-1989
merendeel 1971-1989
5022
3144 inventarisnummers; 82,00 meter
Normale geschreven, getypte en gedrukte documenten, geen bijzondere handschriften.
Nationaal Archief, Den Haag
Ministerie van Landbouw, Natuurbeheer en Visserij / Directie Landbouwonderwijs
Het archief van de Directie Landbouwonderwijs bevat stukken betreffende onder meer het algemene beleid aangaande agrarisch onderwijs, de voorbereiding van wet- en regelgeving, voorschriften omtrent de inrichting van het onderwijs aan scholen voor agrarisch beroepsonderwijs, scholing van onderwijzend personeel, de huisvesting van de instellingen voor agrarisch onderwijs (nieuwbouw en verbouw), inspecteursvergaderingen, en het leerlingwezen.
Archiefvorming
Geschiedenis van de archiefvormer
Het beleidsterrein
Binnen het overheidstaakgebied 'Onderwijs en Wetenschappen' vormt 'Agrarisch Onderwijs' een beleidsterrein dat tot de jaren zestig geregeld was bij een eigen wet- en regelgeving. Halverwege de jaren zestig werd deze aparte landbouwonderwijswetgeving opgenomen in het geheel van de Nederlandse onderwijswet- en regelgeving. De taken en handelingen die de minister van Onderwijs, Cultuur en Wetenschappen (OCW) uitvoert ten aanzien van het totale onderwijsbestel, worden voor het Agrarisch Onderwijs uitgevoerd door de minister van Landbouw, Natuurbeheer en Visserij.
De organisatie
De Directie Landbouwonderwijs:
1940-1947 Eerste afdeling Landbouwonderwijs
1947-1957 Afdeling Landbouwonderwijs
1957-heden Directie Landbouwonderwijs
De Directie Landbouwonderwijs en haar voorgangers ressorteerden binnen het ministerie van Landbouw onder de Directie van de Landbouw, later het Directoraat-Generaal van de Landbouw en Voedselvoorziening.
Onder de Directie van de Landbouw ressorteerde van 1945 tot 1960 de Eerste afdeling tuinbouw en tuinbouwonderwijs.
In 1960 kwam de Afdeling Tuinbouwonderwijs te ressorteren onder de Directie Landbouwonderwijs.
De Directie Landbouwonderwijs voert haar taken uit namens de minister van Landbouw. Waar in het vervolg van deze toegang de minister van Landbouw wordt aangegeven als de formele actor van een handeling, dan wordt de handeling in de praktijk verricht door de Directie Landbouwonderwijs.
Taken
Het, namens de minister van Landbouw, vormgeven aan de eisen die het departementale beleid stelt aan het agrarisch onderwijs.
Het scheppen van voorwaarden voor en het bevorderen van een goed functionerend agrarisch onderwijs.
Het formuleren van beleid voor vernieuwing van het onderwijs, in dialoog met de instellingen voor agrarisch onderwijs en afnemers van het agrarisch onderwijs.
Het stimuleren van de invoering van de vernieuwing in het agrarisch onderwijs.
Het maken van afspraken met instellingen van agrarisch onderwijs en het bedrijfsleven over de planning en ontwikkeling van het onderwijs.
De volledige historische achtergronden en ontwikkelingen van de Directie Landbouwonderwijs en van het beleidsterrein Agrarisch Onderwijs zijn uitgebreid beschreven in de volgende publicaties:
26. Agrarisch Onderwijs. Een onderzoek naar actoren, taken en handelingen op het beleidsterrein Agrarisch Onderwijs in de periode 1945-1992 (samenstelling: G.M.C.J. Smeets; ISBN 90-74442-30-7) 's-Gravenhage 1995.
48. De draden van de WEB. Een institutioneel onderzoek naar het beleidsterrein beroepsonderwijs en volwasseneneducatie 1945 - 1995/1996 (samenstelling: drs. A.E.M. Jonker; ISBN 90-74442-54-4), 's-Gravenhage 1998.
Geschiedenis van het archiefbeheer
De verwerving van het archief
Het archief is krachtens bepalingen van de Archiefwet overgebracht.
Inhoud en structuur van het archief
2.11
Selectie en vernietiging
Voor de selectie werd gebruik gemaakt van het 'Basis Selectie Document (BSD) beleidsterrein Agrarisch Onderwijs, 1945-1992'.
Het te vernietigen bestand is, na verkregen toestemming, afgevoerd naar KNP BT Paper Recycling te Apeldoorn en daar op de gebruikelijke manier vernietigd.
Ordening van het archief
Het archief is allereerst ingedeeld naar beleidsterrein. Met een beleidsterrein wordt bedoeld een afgebakend onderwerp van overheidsbemoeienis, in dit geval dus "Agrarisch Onderwijs", "Beroepsonderwijs en Volwasseneneducatie", en daarnaast "Ondersteunende Processen".
Per beleidsterrein is het archief onderverdeeld naar handeling. Per handeling zijn de beschrijvingen van de dossiers vermeld. Een handeling wordt verricht door een actor ter uitvoering van een taak, of op grond van een wettelijke bevoegdheid. Een actor is een overheidsinstelling die bevoegd is zelfstandig op te treden (bijvoorbeeld een minister) binnen het beleidsterrein. Op een beleidsterrein treden meerdere actoren handelend op.
Aanwijzingen voor de gebruiker
Openbaarheidsbeperkingen
Volledig openbaar.
Materiële beperkingen
Het archief kent geen beperkingen voor het raadplegen van stukken als gevolg van slechte materiële staat
Andere toegang
Het archief was aanvankelijk beschreven in de Institutionele Toegangen:
5.026.5022 - Institutionele Toegang op de Gegevensbestanden met betrekking tot het Beleidsterrein Agrarisch Onderwijs, (1949) 1971-1989.
5.048.5022 - ?
Aanvraaginstructie
Openbare archiefstukken kunnen online worden aangevraagd en gereserveerd. U kunt dit ook via de terminals in de studiezaal van het Nationaal Archief doen. Om te kunnen reserveren dient u de volgende stappen te volgen:
U maakt een profiel aan op www.gahetna.nl, en logt vervolgens in
Via de archiefinventaris (alleen de beschrijvingen met rode nummers) selecteert u het gewenste archiefstuk door op de knop 'Reserveren' te klikken
In het volgende scherm geeft u aan op welke dag u het archiefstuk wilt inzien
Indien u zich bevindt in de studiezaal en een tafelnummer heeft ontvangen kunt u dit nummer vermelden. Als u geen tafelnummer heeft kunt u tafelnummer 777 laten staan
Vervolgens bevestigt u uw reservering door deze te versturen.
Verwant materiaal
Beschikbaarheid van kopieën
Inventarisnummers van dit archief zijn niet in kopievorm beschikbaar
Beschrijving van de series en archiefbestanddelen
- Ondersteunende processen -, 000
  - Ondersteunende processen (Landbouw, Natuurbeheer en Visserij) 1945-, 8
    Actor: Minister van Landbouw, Natuur en Voedselkwaliteit
    - Archiefbeheer., 1957-1985; 2135, 3079
      - 1957-1979, 2135
      - 1980-1985, 3079
    - Verklaringen van vernietiging van archiefbescheiden., 1966-1989; 2136
    - Comptabiliteit., 1969-1977; 1726
    - Verslagen van studie- en dienstreizen., 1970-1973; 1821
    - Ambtelijke bevoegdheden., 1970-1986; 1820, 2261
      - 1970-1979, 1820
      - 1980-1986, 2261
    - Organisatie van de dienst., 1971-1972; 1727
    - Integratie van comptabelen., 1974-1977; 1734
    - Reorganisatie Directie Landbouwonderwijs., 1974-1979; 1730
    - Organisatie van de Directie Landbouwonderwijs., 1979-1984; 2224, 2227
      - Adjunct Directie Beheerszaken en Bekostiging,1979-1983, 2227
      - Algemeen,1980-1984, 2224
    - Automatisering., 1980-1987; 2257
    - Huisvesting Directie Landbouwonderwijs., 1980-1988; 3094
    - Inspecties, organisatie en huisvesting, correspondentie., 1980-1988; 3082, 3090-3093
      - Huisvesting 3e inspectie Alkmaar,1980-1985, 3093
      - Huisvesting 4e inspectie 's-Gravenhage,1980-1986, 3092
      - Huisvesting 3e inspectie Haarlem,1986-1988, 3091
      - Ambtsgebieden, indeling inspecties in verband met afslanking,1987-1988, 3082
      - Verplaatsing inspecties,1988, 3090
    - Organisatie van de Directie Landbouwonderwijs., 1985-1988; 2258
    - Dienstcommissie, vergaderingen., 1986-1988; 2259
    - Financiën, algemeen., 1987-1988; div.nrs.
      - Verbetering financieel beheer, 1987 - 1988., 3085
      - 1987, 2231
      - 1988, 3081
    - Instelling van de inspecties., 1958-1961; 3486
    - Archiefaangelegenheden., 1959-1964; 3489
    - Taak en organisatie van de inspectie., 1962; 3487
    - Huisvesting van de inspectie., 1963-1978; 3492
    - Benoeming van de inspecteur in verschillende commissies., 1966-1975; 3493
    - Personele aangelegenheden betreffende tuinbouwleraren in algemene dienst bij het Consulentschap voor de Tuinbouw voor het Noorden des Lands., 1969-1973; 3501
    - Lezingen gehouden door de inspecteur bij de opening van verschillende scholen., 1969-1980; 3490
    - Artikelen, geschreven door de inspecteur, ten behoeve van gedenkboeken van verschillende scholen., 1974-1978; 3491
    - Viering van het 100-jarig bestaan van het landbouwonderwijs., 1975-1976; 3485
    - Afscheid van Ir. R. Veenstra, inspecteur van de inspectie Drachten., 1980-1981; 3502
    - Archiefbeheer., 1958-1965; 3556
- Agrarisch onderwijs 1945-1992, 026
  - Het opstellen van periodieke verslagen. 1945-1992, 5
    Datum: 03-02-1999
    - Jaarverslagen Land- en Tuinbouwonderwijs., 1970-1979; 1910
    - Directiestaf, tweemaandelijkse besprekingen met verschillende instanties., 1981-1982; 2863
    - Kwartaaloverleg met Ministerie van Onderwijs en Wetenschappen., 1981-1989; div.nrs.
      - 1981-1982, 2178
      - 1983-1987, 2948
      - 1983-1988, 2953
      - 1988, 2956
      - 1989, 2849
    - Twee maandelijks overleg met de Directeuren Onderwijs Voorlichting en Onderzoek (OVO)., 1982-1989; div.nrs.
      - 1982, 2992
      - 1983-1985, 2997
      - 1986-1987, 2994
      - 1988, 2857
      - 1989, 2262
    - Rapporten inzake het toezicht op het lager landbouwonderwijs in het ambtsgebied noord-Friesland., 1954-1958; 3494
    - Maandelijkse verslagen van de werkzaamheden., 1958-1959; 3500
    - Maandelijkse verslagen van de inspecteur., 1958-1960; 3553
  - Het beantwoorden van kamervragen en het anderszins op verzoek incidenteel informeren van leden van of commissies uit de Kamers der Staten-Generaal betreffende het agrarisch onderwijs. 1945-1992, 369
    - Kamervragen., 1978-1983; 1735, 3088
      - 1978-1979, 1735
      - 1981-1983, 3088
  - Het uitvoeren van voorlichtingsactiviteiten op het terrein van het agrarisch onderwijs. 1945-1992, 370
    - Informatie- en voorlichtingsboekjes 100-jaar Landbouwonderwijs., 1976; 1846
  - Het stellen van voorschriften omtrent de inrichting van het onderwijs aan scholen voor agrarisch beroepsonderwijs. 1968-1991, 376
    - Middelbare Agrarische Scholen, 3-jarige cursus., 1968-1973; 1953
    - Werkgroep Vervolgonderwijs Middelbare Agrarische Scholen, algemeen en vergaderstukken., 1970-1971; 2081
    - Studiecommissie pluimveeteelt, vergaderstukken., 1970-1972; 1887
    - Studiecommissie Veeteelt, vergaderstukken., 1970-1973; 2070
    - Middelbaar Technologisch Onderwijs, Commissie MTeO., 1970-1975; 2078-2079
      - Rapporten,1970-1975, 2079
      - Vergaderingen,1970-1972, 2078
    - Arnhem, Bosbouwpraktijkschool, organisatie- en structuuronderzoek., 1970-1979; 1874-1875
      - 1970-1979, 1874
      - 1975-1977, 1875
    - Praktijkscholen, organisatie., 1970-1987; 1872, 3230
      - 1970-1978, 1872
      - 1980-1987, 3230
    - Hoger Landbouw Onderwijs, vakken van onderwijs, correspondentie., 1970-1989; div.nrs.
      - Aantal leer- en studiejaren,1980-1982, 2728
      - Akkerbouw,1984-1986, 2727
      - Biotechnologie, correspondentie,1982-1985, 2376
      - Informatica,1970-1979, 1987
      - Informatica,1980-1984, 2718
      - Informatica, samenwerkingsovereenkomst met de Landbouwhogeschool te Wageningen,1973-1979, 1990
      - Informatica, samenwerkingsovereenkomst met de Landbouwhogeschool te Wageningen,1980-1986, 2726
      - Informatica, uitbreiding computerapparatuur,1975-1978, 1989
      - Informatica, uitbreiding computerapparatuur,1980-1987, 2720
      - Inrichting van de ingenieurs I en II-fase,1980-1982, 2713
      - Kernvakgroep Economie en Recht,1980-1984, 2725
      - Kernvakgroep vreemde talen,1980-1981, 2724
      - Natuur- en milieu educatie,1976-1979, 1986
      - Natuur- en milieu educatie,1980-1986, 2721
      - Praktijktijd, vergaderingen en correspondentie,1980-1984, 2730
      - Propaedeuse,1977-1979, 1988
      - Scheikunde,1971-1979, 1985
      - Schooljaren 1970/1971-1975/1976,1972-1975, 1984
      - Schooljaren 1979/1980-1984/1985., 3375
      - Sociale vakken,1980-1984, 2723
      - Stuurgroep Automatisering Hogere Agrarische Scholen (STAUT), correspondentie,1983-1984, 2732
      - Vakken van onderwijs en vakgroepenwerk,1984-1989, 3347
      - Werkgroep Agrarische Techniek, vergaderingen,1985-1986, 3344
      - Werkgroep informatica plantenteelt, vergaderingen,1987, 3145
      - Zovtechniek,1979-1983, 2722
      - Zovtechniek,1985-1986, 3343
    - Commissie Opleiding Beroepsgericht Onderwijs, werkdossier Ir. J.G. Jurriens, correspondentie., 1971-1973; 2096
    - Taakafbakening Veehouderij-praktijkscholen, correspondentie., 1971-1978; 1876
    - Adviescommissie Leerstof/planontwikkeling (ACLO), vergaderstukken., 1971-1989; div.nrs.
      - 1971-1976, 1886
      - 1977, 1885
      - 1978, 1884
      - 1979, 1883
      - 1980, 2185
      - Correspondentie,1980-1985, 2399
      - 1981, 2186
      - 1987, 2397
      - 1988, 2394
      - 1989, 3128
      - 1989, 3136
    - Studiecommissie Veehouderij, vergaderingen., 1972; 2082
    - Kerncommissie Veehouderij Middelbaar Agrarisch Onderwijs., 1973-1988; div.nrs.
      - Correspondentie,1973-1979, 2074
      - Vakken van onderwijs,1980-1988, 3303
      - Vergaderingen,1975-1976, 2076
      - Vergaderingen,1977-1979, 2080
      - Vergaderingen,1980-1982, 2604
      - Vergaderingen,1983-1985, 2607
    - Lagere Agrarische School Rotterdam, experiment uitwisseling leerlingen., 1974; 682
    - Werkgroep Middelbaar Agrarisch Beroeps Onderwijs., 1974-1979; div.nrs.
      - Correspondentie,1974-1979, 2069
      - Vergaderingen,1974-1977, 2065
      - Vergaderingen,1978-1979, 2068
      - Vergaderingen,1979, 1937
      - Vergaderingen,1980, 2193
    - Overlegcommissie Levensmiddelen Technologisch Onderwijs, instelling en vergaderstukken., 1975-1979; 1898
    - Kerncommissie Dierenhouderij, vergaderingen., 1975-1988; div.nrs.
      - 1975-1979, 584
      - 1980-1983, 2553
      - 1984-1986, 2551
      - 1987-1988, 2561
    - Middelbare Agrarische Scholen, vakken van onderwijs., 1975-1988; div.nrs.
      - Aanleg en onderhoud, (werkdossier ir. Vercauteren), correspondentie,1983, 2615
      - Bloemsierkunst, -schikken, -binden, vergaderingen, 1980-1982 en 1988., 2620
      - Intensieve Veehouderij, algemeen, correspondentie,1984-1985, 2624
      - Opleiding dierverzorging,1980, 2652
      - Vergaderingen directeuren MTS-sen met de richting aanleg en onderhoud van tuinen,1976-1979, 1965
      - Vergaderingen directeuren MTS-sen met de richting bloemsierkunst,1975-1979, 1964
      - Vergaderingen van de Directie Landbouwonderwijs met vertegenwoordigers van de Rijks MAS-sen,1987-1988, 2625
      - Werkgroep Cultuurtechniek, correspondentie,1980-1984, 2619
      - Werkgroep Plantenteelt, vergaderingen,1980-1982, 2599
    - Werkgroep Stage, vergaderingen., 1978; 2061
    - Middelbaar Agrarisch Onderwijs, Vak- en Werkgroep Algemeen., 1978-1983; 2616
    - Lager Agrarisch Onderwijs, richtlijnen voor de inrichting., 1979-1983; 2584
    - Vakken van onderwijs, vakgroepenwerk., 1979-1984; 2719
    - Land- en Tuinbouwonderwijs, vakken van onderwijs., 1979-1988; div.nrs.
      - Boomteelt/Boomverzorging,1980-1988, 2372
      - Commissie Cursusonderwijs en Voorlichting,1982-1983, 2465
      - Groenvoorzieningsopleiding,1984-1987, 2414
      - Lassen, 1981 - 1988., 3142
      - Levensmiddelentechnologie-onderwijs,1980-1988, 2419
      - Melkonderwijs,1979-1988, 2416
      - Middelbaar Agrarisch Onderwijs, Milieukunde, correspondentie,1982, 2602
      - Natuur en Milieu-educatie,1987-1988, 2409
      - Natuur en milieu-educatie,1981-1986, 2434
      - Paardenhouderij,1980-1985, 2428
      - Projectgroep automatisering MAS/LAS,1985-1987, 3149
      - Vakken van onderwijs, algemeen,1979-1984, 2431
      - Vakken van onderwijs, algemeen,1984-1988, 3135
      - Varkenshouderij,1985-1987, 2436
      - Visteelt, correspondentie,1985-1988, 3146
      - Visteelt, vergaderingen,1985-1986, 3147
    - Middelbaar Agrarisch Onderwijs, richtlijnen voor inrichting, toelating en eindexamen., 1979-1988; 2580, 3275
      - 1979-1984, 2580
      - 1984-1988, 3275
    - Onderwijscommissie van het Landbouwschap (OCL), vergaderstukken., 1979-1988; div.nrs.
      - 1979, 1894
      - 1980, 2190
      - 1981, 2196
      - 1982, 2198
      - Financiële Commissie,1980-1986, 2471
      - Financiële Commissie,1987, 2483
      - Met de Directie Landbouw Onderwijs,1986, 2477
      - Met de Directie Landbouw Onderwijs,1987, 2476
      - Met de Directie Landbouw Onderwijs,1988, 2485
    - Hoger Agarisch Onderwijs, toelating, afschrijving en doorstroming., 1979-1989; 2715, 3340
      - 1979-1983, 2715
      - 1984-1989, 3340
    - Middelbaar Agrarisch Onderwijs, Kerngroep Economie, vergaderingen., 1980-1982; 2195, 2630
      - 1980, 2195
      - 1981-1982, 2630
    - Onderwijscommissie melkwinning, vergaderingen., 1980-1982; 2412
    - Richtlijnen voor inrichting, toelating en eindexamen., 1980-1982; 2712
    - Werkgroep Informatica Praktijkscholen en Middelbare Agrarische Scholen., 1980-1982; 2422-2423
      - Correspondentie,1980-1982, 2423
      - Vergaderingen,1981-1982, 2422
    - Commissie ad hoc Renovatie Opleiding Bloemsierkunst, correspondentie., 1980-1983; 2388
    - MAO, experiment Informatica, algemeen., 1980-1984; 2633
    - Status van de Stichting Nederlands Hippische Beroepsopleidingen (NHB)., 1980-1985; 2520
    - Werkgroep Audio-visuele middelen ten behoeve van Lagere Agrarische Scholen, Middelbare Agrarische Scholen en Praktijkscholen, vergaderingen., 1980-1985; 2192, 2497
      - 1980, 2192
      - 1980-1985, 2497
    - Middelbaar Agrarisch Onderwijs, Ad hoc Werkgroep Aanleg en Onderhoud., 1980-1986; 2601, 3298
      - 1980-1983, 3298
      - 1980-1986, 2601
    - Stuurgroep Middelbaar Agrarisch Beroeps Onderwijs (MABO), vergaderingen., 1980-1986; div.nrs.
      - Correspondentie,1980-1985, 2597
      - 1981, 2570
      - 1982-1983, 2583
      - feb. -apr. 19841984, 2600
      - sep. - dec. 19841984, 2605
      - 1985, 2574
      - 1986, 2596
    - Vakscholen, vakken van onderwijs., 1980-1986; 2523-2524
      - Algemeen,1980-1986, 2523
      - Hoveniersvakonderwijs (Commissie Herstructurering),1980-1984, 2524
    - Commissie Onderwijs Siergewassen (COS)., 1980-1987; 2430, 2432-2433
      - Correspondentie,1982-1987, 2433
      - Vergaderingen,1980-1982, 2430
      - Vergaderingen,1983-1987, 2432
    - Middelbaar Levensmiddelentechnologisch Onderwijs (A en B), algemeen., 1980-1987; 3315
    - Landbouwhogeschool, vakken van onderwijs., 1980-1988; 2821-2823, 3203
      - Landmeetkunde en Teledetectie,1981, 2823
      - Recreatie-onderwijs,1986-1988, 3203
      - Schooljaar 1979/1980 - 1982/1983,1980-1983, 2821
      - Toxocologie,1981-1984, 2822
    - Middelbaar Agrarisch Onderwijs, Vakgroep Landbouwtechniek, vergaderingen., 1980-1988; 2612-2614
      - 1980-1981, 2612
      - 1982-1984, 2613
      - 1985-1988, 2614
    - Middelbaar Tuinbouwonderwijs, Vakrichting Aanleg en Onderhoud (A&O)., 1980-1988; 2621, 3295
      - 1980-1984, 2621
      - 1985-1988, 3295
    - Middelbare Agrarisch Scholen, A en B-project., 1980-1988; div.nrs.
      - Driejarige MAS-B-opleiding,1987-1988, 3301
      - Examenprogramma's MAS A en B,1987, 3381
      - MAS-B project, algemeen,1980-1984, 2617
      - Tweejarige MAS-B-opleiding,1987-1988, 3302
    - Scholengemeenschappen, algemeen., 1980-1988; div.nrs.
      - 1980-1984, 2389
      - 1985-1987, 3121
      - Aandeel kosten Landbouw Onderwijs,1985-1988, 3123
    - Commissie ad hoc Renovatie Opleiding Bloemsierkunst, vergaderingen., 1981-1983; 2387
    - Informatica praktijkscholen en Middelbare Agrarische Scholen, algemeen., 1981-1986; 2426
    - Vergaderingen Landelijk Overleg Bedrijfsleven met Landbouw Onderwijs., 1981-1988; 2415
    - Vergaderingen, besprekingen directeuren Hogere Agrarische Scholen., 1981-1988; 2729
    - Gemeenschappelijke vergaderingen Stuurgroep, Lager Beroeps Onderwijs Landbouw/Middelbaar Beroeps Onderwijs Landbouw., 1982-1983; 2593, 2595
      - 1982, 2595
      - 1983, 2593
    - Structuurschets Middelbare Agrarisch Onderwijs - Nieuwe Stijl, correspondentie., 1982-1986; 2598
    - Land- en Tuinbouwonderwijs, informaticaonderwijs., 1982-1988; 2226, 3140-3141
      - Correspondentie, 1982 - 1988., 3140
      - Informaticaplan Landbouwonderwijs, correspondentie,1987-1988, 2226
      - Medefinanciering informaticaprojecten Landbouwonderwijs,1986-1988, 3141
    - Tijdelijke Adviesgroep Middelbaar Agrarisch Onderwijs (TAM), vergaderingen., 1983-1986; div.nrs.
      - 1983, 2571
      - jan. - mei 19841984, 2576
      - juni - okt. 19841984, 2592
      - 1985, 2590
      - 1986, 3289
    - Kort Middelbaar Beroeps Onderwijs, Plan en Ontwikkelings Advies Commissie (POAC-KMBO), vergaderingen., 1984; 3291
    - Kerncommissie Groenvoorzieningsonderwijs., 1984-1986; 3144
    - Onderzoek inzake de ontwikkeling, inrichting en begeleiding van het Kort Middelbaar Agrarisch Onderwijs (KMAO)in Nederland., 1984-1986; 3270
    - Praktijkscholen, besprekingen algemeen., 1984-1988; 2536
    - Rijks Middelbare Agrarische School Aalsmeer, experiment vakrichting handel in tuinbouwprodukten., 1984-1989; 3331
    - Kerncommissies, algemeen, correspondentie., 1985-1986; 2425
    - Kerncommissie Exacte Vakken., 1985-1987; 2420
    - Kerncommissie Exacte Vakken., 1986; 2407
    - Kerncommissie Levensmiddelentechnologie., 1986; 2411
    - Taakgroep Informatica Landbouwonderwijs., 1986; 2418
    - Adviesgroep gezondheidszorg., 1986-1987; 2417
    - Kerncommissie Informatica., 1986-1987; 2424
    - Centrale School voor Tuinbouwtechniek Ede (CST), groei en ontwikkeling CST na 1985/herschikking taken praktijkscholen Ede en Arnhem, correspondentie., 1986-1988; 2519
    - Dierverzorgende en Veterinair Ondersteunende Beroepen, vergaderingen., 1986-1988; 2405
    - Kerncommissie Techniek., 1986-1988; 2437-2438
      - Correspondentie,1986-1988, 2437
      - Vergaderingen,1986, 2438
    - Milieu Platform Landbouwonderwijs, vergaderingen., 1986-1988; 2413
    - Overleg Platform voor de Plantenteelt, correspondentie., 1987-1988; 2435
    - Platform Veehouderij, vergaderingen., 1987-1988; 2439
    - Kerncommissie Plantenteelt/Bloemschikken., 1987-1989; 2440, 3138
      - 1987-1988, 2440
      - Activiteitenplan,1988-1989, 3138
    - Middelbaar Agrarisch Onderwijs, Ad hoc Werkgroep Agrarische Techniek, vergaderingen., 1988; 3300
    - Middelbaar Agrarisch Onderwijs, uitbreiding naar vierjarige leergang MAO-A., 1988; 3297
    - Vereniging voor Praktijkscholen in de Landbouw (VPL), vergaderingen., 1988; 2534
  - Het stellen van voorwaarden aan de scholing, bijscholing en nascholing van onderwijzend personeel aan instellingen van agrarisch onderwijs. 1968-1991, 371
    - Opleiding leerkrachten L-akten., 1959-1984; div.nrs.
      - Algemeen,1979-1983, 2780
      - Bestuurlijke Voorbereidingscommissie met betrekking tot de Agrarische Lerarenopleidingen. Vergaderingen,1980, 2767
      - Gezamenlijke vergaderingen op bestuurlijk niveau,1980-1981, 2775
      - Instellingsbeschikkingen en examenregelingen akte L V,1982-1983, 2781
      - L-akten, onderwijsbevoegdheden/examenregelingen,1980-1982, 2776
      - L-opleidingen nieuwe stijl, algemeen,1975-1979, 2017
      - Praktijkleerkrachten, Werkgroep/Commissie L-opleidingen,1971-1975, 2014
      - Praktijkleerkrachten, instellingsbeschikkingen met examenregelingen van de akte L V,1965-1978, 2011
      - Praktijkleerkrachten, instellingsbeschikkingen met examenregelingen van de akten L III en L IV,1959-1977, 2000
      - Situering van de L-opleidingen,1978-1979, 2005
      - Start van de opleiding nieuwe stijl en overgangsregeling,1982-1984, 2779